【裁判字號】    95,訴,311
【裁判日期】    950519
【裁判案由】    違反毒品危害防制條例
【裁判全文】
臺灣新竹地方法院刑事判決               95年度訴字第311號
公  訴  人  臺灣新竹地方法院檢察署檢察官
被      告  甲○○
                    （現另案在臺灣新竹看守所羈押中）
上列被告因違反毒品危害防制條例案件，經檢察官提起公訴（95
年度毒偵字第396號），本院合議庭裁定進行簡式審判程序，並
判決如下：
    主  文
甲○○連續施用第一級毒品，累犯，處有期徒刑捌月；又施用第
二級毒品，累犯，處有期徒刑參月。應執行有期徒刑拾月。
    事  實
一、甲○○前於民國88、89年間因違反毒品危害防制條例案件，
    經臺灣苗栗地方法院依聲請以88年度毒聲字第214號、89年
    度毒聲字第1159號裁定送觀察勒戒結果，均因無繼續施用毒
    品之傾向，經臺灣苗栗地方法院檢察署檢察官於88年3月8日
    以88年度偵字第1152號、89年8月30日以89年度毒偵字第137
    7號為不起訴處分確定；復於90年間因施用毒品案件，經上
    開法院以90年度毒聲字第415號裁定令入戒治處所施以強制
    戒治1年，因成效良好，經上開法院於90年8月6日裁定停止
    戒治，所餘戒治期間付保護管束，於91年4月8日執行完畢；
    而其本次施用毒品之行為，亦經上開法院以90年度苗簡字第
    285號判決判處有期徒刑4月，緩刑3年，緩刑期內交付保護
    管束確定，嗣因其有違反保護管束之情事，再經上開法院以
    92年度撤緩字第42號裁定撤銷緩刑，於92年11月3日入監執
    行，93年3月3日執行完畢。
二、詎甲○○仍不知悔改，竟另行基於施用第一級毒品海洛因之
    概括犯意，自94年4、5月間某日起至94年11月30日下午某時
    止，在友人黃竣傑位在苗栗縣後龍鎮龍坑里16鄰十班坑156
    之42號，及自己位在苗栗縣後龍鎮大山里7鄰下大山腳51號
    住處，以將第一級毒品海洛因加食鹽水後再以針筒注射水臂
    之方式，以不定之頻率，連續施用第一級毒品海洛因多次。
    另基於施用第二級毒品安非他命之犯意，於94年11月30日下
    午某時許，在上開黃竣傑住處，以將第二級毒品安非他命放
    在吸食器內燒烤吸食煙霧之方式，施用第二級毒品安非他命
    一次。嗣於94年11月30日晚上11時50分許，甲○○因當日另
    涉犯強盜案件，為警在新竹市○○○路南下86公里處查獲，
    並經其同意採尿送驗，結果呈鴉片類及安非他命陽性反應，
    而查知上情。
三、案經新竹市警察局第三分局報告臺灣新竹地方法院檢察署檢
    察官偵查起訴。
    理  由
一、本件被告甲○○所犯毒品危害防制條例第10條第1項及第2項
    之非法施用第一級、第二級毒品罪，均非死刑、無期徒刑、
    最輕本刑為3年以上有期徒刑之罪或高等法院管轄第一審之
    案件，被告於本院準備程序就被訴事實為有罪之陳述，經本
    院合議庭認合於刑事訴訟法第273條之1之規定，裁定進行簡
    式審判程序，合先敘明。
二、認定犯罪事實所憑之證據及理由：
（一）被告於警詢、檢察官訊問時及本院準備程序、簡式審理程
      序中之自白。
（二）新竹市警察局辦理煙毒、麻醉藥品案尿液送驗受檢人真實
      姓名代號對照表暨送驗登記簿1件、台灣檢驗科技股份有
      限公司94年12月19日濫用藥物尿液檢驗報告1件、被告身
      體注射毒品部位之相片2紙，證明被告於上述時間所採集
      之尿液經送驗結果，確呈安非他命、鴉片類反應，足認被
      告所為有施用第一、二級毒品安非他命之自白，確實與事
      實相符，可以採信。
（三）臺灣高等法院被告全國前案紀錄表1件，證明被告前曾受
      強制戒治處分，且於受強制戒治執行完畢後5年內再犯本
      件施用第一、二級毒品之犯行。
（四）綜上，本件事證明確，被告施用毒品之犯行堪予認定，應
      依法論科。
三、論罪科刑之理由：
（一）按海洛因、安非他命分屬毒品危害防制條例第2條第2項第
      1款、第2款所列之第一、二級毒品，核被告所為，係犯毒
      品危害防制條例第10條第1項及第2項之非法施用第一級、
      第二級毒品罪。被告因施用第一、二級毒品而持有第一、
      二級毒品之低度行為，應為施用第一、二級毒品之高度行
      為所吸收，不另論罪。
（二）又被告所為多次施用第一級毒品行為，時間緊接，犯罪構
      成要件相同，顯係出於概括之犯意為之，應依刑法第56條
      連續犯之規定論以一罪，並依法加重其刑。
（三）被告所犯之連續施用第一級毒品罪及施用第二級毒品罪，
      犯意各別，罪名不同，應分論併罰。
（四）另被告有如事實欄一所述之於93年3月3日始接受有期徒刑
      執行完畢之情形，有臺灣高等法院被告全國前案紀錄表1
      件在卷可參，其於受有期徒刑完畢後5年內，再犯本件有
      期徒刑以上刑之罪，為累犯，所犯上開之罪均應依刑法第
      47條規定，加重其刑，施用第一級毒品部分並應遞加重之
      。
（五）爰審酌被告不思正途，沈溺於吸毒惡習，不知自制，歷經
      觀察勒戒、強制戒治，猶不知悔悟，卻再犯本件，顯然自
      制力薄弱，惟念其所為僅戕害自身身心健康，且犯罪手段
      、情節及所生危害均尚非重大，及犯罪後坦承犯行之態度
      等一切情狀，分別量處如主文所示之刑，並定其應執行之
      刑。
（六）扣案之吸食器一組，雖係供被告施用第二級毒品安非他命
      所用之物，然為案外人黃竣傑所有並非被告所有，已據被
      告供述在卷，爰不為沒收之宣告。
四、適用之法律：
（一）刑事訴訟法第273條之1第1項、第299條第1項前段。
（二）毒品危害防制條例第10條第1項、第2項。
（三）刑法第11條前段、第56條、第47條、第51條第5款。
本案經檢察官傅伊君到庭執行職務。
中    華    民    國    95    年    5     月    19    日
                  刑事第六庭    法  官   魏瑞紅
以上正本證明與原本無異。
如不服本判決，應於送達後10日內向本院提出上訴狀。
中    華    民    國    95    年    5     月    19    日
                                書記官   吳月華
附錄論罪科刑法條：
毒品危害防制條例第10條
施用第一級毒品者，處六月以上五年以下有期徒刑。
施用第二級毒品者，處三年以下有期徒刑。


司法院資訊處製作；財團法人民間司法改革基金會備份。
